【裁判字號】    97,訴,3463
【裁判日期】    970919
【裁判案由】    毒品危害防制條例
【裁判全文】
臺灣板橋地方法院刑事判決              97年度訴字第3463號
公  訴  人  臺灣板橋地方法院檢察署檢察官
被      告  甲○○
                    （現另案於臺灣臺北監獄臺北分監執行）
上列被告因毒品危害防制條例案件，經檢察官提起公訴（97年度
毒偵字第4793號），本院依簡式審判程序判決如下：
    主  文
甲○○施用第一級毒品，累犯，處有期徒刑拾月。扣案海洛因
包內之海洛因鑑餘淨重零點壹公克沒收銷燬之；上開海洛因
之外包裝袋只均沒收。又施用第二級毒品，累犯，處有期徒刑
陸月。有期徒刑部分應執行有期徒刑壹年貳月。
    事  實
一、甲○○前因施用毒品案件，經本院裁定送觀察、勒戒後，認
    有繼續施用毒品之傾向，遂經本院以91年度毒聲字第1583號
    裁定令入戒治處所施以強制戒治，嗣因戒治成效良好，而經
    本院以91年度毒聲字第3460號裁定停止戒治，所餘戒治期間
    付保護管束。惟其於保護管束期間違反應遵守事項情節重大
    ，再經本院以92年度毒聲字第774 號裁定撤銷停止戒治，後
    於民國92年10月22日戒治期滿執行完畢釋放出所，並由臺灣
    板橋地方法院檢察署檢察官以92年度戒毒偵字第382 號為不
    起訴處分確定。其又因施用第一級、第二級毒品案件，先後
    經本院以93年度訴字第1208號刑事判決判處有期徒刑八月、
    四月確定；及以94年度訴字第683 號刑事判決判處有期徒刑
    十月、六月確定；再因詐欺案件，經本院以95年度訴字第
    1031號刑事判決判處有期徒刑四月，並由臺灣高等法院以95
    年度上訴字第3014號刑事判決駁回上訴確定。上開案件嗣經
    臺灣高等法院以96年度聲減字第355 號裁定各減其刑期二分
    之一後，定執行刑為有期徒刑一年二月確定，後於96年7 月
    15日縮刑期滿執行完畢。
二、詎甲○○仍未悛悔，於前開強制戒治及有期徒刑執行完畢後
    五年內，復基於施用第一級毒品海洛因及第二級毒品甲基安
    非他命之犯意，於97年5 月23日下午4 時許，在其所租用停
    放於臺北縣土城市○○路○段之自小客車內，以將海洛因粉
    末摻水稀釋後，再以針筒注入體內之方式，非法施用海洛因
    一次；及以將甲基安非他命粉末置於吸食器內，再以火置於
    其下方燒烤使甲基安非他命產生煙霧而加以吸用之方式，非
    法施用甲基安非他命一次。嗣於同日晚間8 時30分許，在上
    開學府路二段71號前為警查獲，並扣得其所有之海洛因三包
    （鑑餘淨重共計0.133 公克）等物。
三、案經臺北縣政府警察局土城分局報請臺灣板橋地方法院檢察
    署檢察官偵查起訴。
    理  由
一、本件被告甲○○所犯係死刑、無期徒刑、最輕本刑為三年以
    上有期徒刑以外之罪，其於準備程序中就被訴事實為有罪之
    陳述，經法官告知簡式審判程序之旨，並聽取公訴人及被告
    之意見後，本院業已於97年9 月5 日依刑事訴訟法第273 條
    之1 第1 項之規定，合議裁定由受命法官獨任進行簡式審判
    程序，合先敘明。
二、前揭事實業據被告於本院審理中供承不諱，而其於上開時、
    地為警查獲後所採尿液經送臺灣檢驗科技股份有限公司，以
    EIA 酵素免疫分析法初步檢驗，再以GC/MS 氣相層析質譜儀
    法確認檢驗結果，確均呈鴉片類（嗎啡）及甲基安非他命類
    陽性反應乙節，亦有該公司97年6 月12日、編號：CH/2008/
    50881 號濫用藥物檢驗報告、尿液檢體監管紀錄表各一紙附
    卷可稽，暨毒品海洛因三包扣案可資佐證。前揭扣案毒品經
    鑑定後確實含有海洛因成分等情，復有交通部民用航空局航
    空醫務中心97年6 月2 日航藥鑑字第0972983 號毒品鑑定書
    一份在卷可按，被告之自白既有上開證據足資補強，應堪信
    為真實。據此，本案事證明確，被告犯行堪以認定。
三、被告前因施用毒品案件，經本院裁定送觀察、勒戒後，認有
    繼續施用毒品之傾向，遂經本院以91年度毒聲字第1583號裁
    定令入戒治處所施以強制戒治，嗣因戒治成效良好，而經本
    院以91年度毒聲字第3460號裁定停止戒治，所餘戒治期間付
    保護管束。惟其於保護管束期間違反應遵守事項情節重大，
    再經本院以92年度毒聲字第774 號裁定撤銷停止戒治，後於
    92年10月22日戒治期滿執行完畢釋放出所，並由臺灣板橋地
    方法院檢察署檢察官以92年度戒毒偵字第382 號為不起訴處
    分確定等情，有臺灣高等法院被告前案紀錄表一份在卷可參
    ，其再犯本件施用第一級、第二級毒品之罪，係於強制戒治
    執行完畢釋放後，五年內再犯該條例第10條第1 項、第2 項
    之罪，依毒品危害防制條例第23 條 第2 項規定，應逕予論
    罪科刑。
四、論罪科刑部分：
(一)按海洛因、甲基安非他命分別係毒品危害防制條例第2 條第
    2 項第1 款、第2 款所定之第一級、第二級毒品，故核被告
    所為，係犯上開條例第10條第1 項之施用第一級毒品罪及同
    條第2 項之施用第二級毒品罪。其為施用第一級毒品海洛因
    、第二級毒品甲基安非他命而持有之行為，為其施用之高度
    行為所吸收而不另論罪。其所犯上開二罪間，犯意各別、行
    為互殊，應予分論併罰。
(二)被告前因施用第一級、第二級毒品案件，先後經本院以93年
    度訴字第1208號刑事判決判處有期徒刑八月、四月確定；及
    以94年度訴字第683 號刑事判決判處有期徒刑十月、六月確
    定；再因詐欺案件，經本院以95年度訴字第1031號刑事判決
    判處有期徒刑四月，並由臺灣高等法院以95年度上訴字第
    3014號刑事判決駁回上訴確定。上開案件嗣經臺灣高等法院
    以96年度聲減字第355 號裁定各減其刑期二分之一後，定執
    行刑為有期徒刑一年二月確定，後於96年7 月15日縮刑期滿
    執行完畢乙節，有上開被告前案紀錄表一份在卷可按，其受
    有期徒刑執行完畢後五年內，故意再犯本件有期徒刑以上之
    各罪，皆為累犯，均應依刑法第47條第1 項之規定加重其刑
    。
(三)本院爰審酌被告前已有因施用毒品而經強制戒治及論罪科刑
    之紀錄，業如上述，猶再犯本件施用毒品犯行，可徵其悔意
    不深，遠離毒品之意志薄弱，惟其施用毒品係自戕行為，對
    他人法益尚無具體危害，及其施用毒品之動機，暨犯罪後坦
    承犯行之態度等一切情狀，分別量處如主文所示之刑，並就
    有期徒刑部分定其應執行之刑，以資懲儆。
(四)扣案之海洛因三包係第一級毒品，不問屬於犯人與否，均應
    依毒品危害防制條例第18條第1 項前段規定宣告沒收銷燬之
    。又扣案盛裝上開海洛因之外包裝袋三只，有防止毒品裸露
    、潮濕及便於攜帶之功能，均係被告所有供為本案犯行所用
    之物，業據其供承在卷，爰併依刑法第38條第1 項第2 款之
    規定宣告沒收之。
據上論斷，應依刑事訴訟法第273 條之1 第1 項、第299 條第1
項前段，毒品危害防制條例第10條第1 項、第2 項、第18條第1
項前段，刑法第11條前段、第47條第1 項、第51條第5 款、第38
條第1 項第2 款，判決如主文。
本案經檢察官吳宗光到庭執行職務。
中    華    民    國    97    年    9     月    19    日
                  刑事第十四庭  法  官 張紹省
以上正本證明與原本無異。
如不服本判決應於送達後十日內向本院提出上訴狀。
                                書記官 周雅玲
中    華    民    國    97    年    9     月    24    日
附錄本案論罪科刑法條全文：
毒品危害防制條例第10條
施用第一級毒品者，處六月以上五年以下有期徒刑。
施用第二級毒品者，處三年以下有期徒刑。


司法院資訊處製作；財團法人民間司法改革基金會備份。
